【裁判字號】    90,上易,961
【裁判日期】    900308
【裁判案由】    贓物
【裁判全文】
台灣高等法院台中分院刑事判決                      九十年度上易字第九六一號
    上  訴  人
    即  被  告  丙○○
右上訴人因贓物案件，不服臺灣苗栗地方法院八十九年度易字第七八０號中華民國九
十年三月八日第一審判決（起訴案號：臺灣苗栗地方法院檢察署八十九年度偵字第二
五三七號，移送併辦案號：八十九年度偵字第四七九二號），提起上訴，本院判決如
左：
      主  文
上訴駁回。
      事實及理由
一、本案經本院審理結果，認第一審判決認事用法及量刑均無不當，應予維持，並引
    第一審判決書記載之事實、證據及理由。（如附件）
二、被告丙○○上訴意旨略以：伊不知上開行動電話及機車係贓物，亦無販賣該行動
    電話之意，請求從輕量刑云云。
三、本院查：
  (一)電話號碼000000000號，俗稱黑金剛之行動電話，係乙○○所有，於八
    十九年四月十九日下午七時許，在苗栗縣公館鄉中義村二鄰三十五號前，停放之
    車號ＬＵ—５６４７號自用小貨車內失竊之事實，業據乙○○於警訊時指訴明確
    ，並有贓物領據一紙附卷可考。而車號ＢＸＺ－８０２號重機車，為丁○○於八
    十九年十一月十二日上午六時許，在苗栗市苗栗市○○○○路三九三巷七號四樓
    前住處，被不詳年籍姓名之成年人所竊取之事實，亦據丁○○於警訊時陳述明確
    ，並有贓物領據及車輛失竊查詢報表各一紙附卷可稽，是上開行動電話及機車均
    屬他人失竊之贓物應無疑義。
  (二)依被告之自白，其確曾分別自張華成及不詳姓名人處無償收受上開贓物等情。
  (三)被害人乙○○於原審調查時指稱，該行動電話價值四萬七千餘元等語，而丁○○
    所使用之上開重機車，依卷附查詢報表所示係一九九六年份，排氣量一百二十四
    ＣＣ，價值均屬非低，被告竟能無償取得，參酌被告就其犯行，自警訊、偵查，
    以迄原審審理時，供述情節不一，足見其情虛。
四、核被告所為，係犯刑法第三百四十九條第一項之收受贓物罪。其先後二次收受贓
    物犯行，時間緊接，方法相同，觸犯構成要件相同之罪名，顯係基於概括犯意為
    之，為連續犯，爰依刑法第五十六條規定論以一罪，並加重其刑。又被告前因犯
    竊盜罪，經臺灣台中地方法院判處有期徒刑五月確定，於同年九月二十五日執行
    完畢，有臺灣苗栗地方法院檢察署刑案資料查註紀錄表附於偵查卷可查，其於執
    行完畢後五年以內再犯本件有期徒刑以上之罪（第二次犯行係於執行完畢後所犯
    ，參酌連續犯僅為裁判上一罪，實質上仍係數罪，仍應有累犯適用），為累犯，
    應依刑法第四十七條規定，遞加重其刑。原審因而適用刑事訴訟法第二百九十九
    條第一項前段，刑法第三百四十九條第一項、刑法第五十六條、第四十七條，罰
    金罰鍰提高標準條例第一條前段之規定，並審酌被告審酌被告前有賭博、贓物、
    竊盜之行為，此次又因收受贓物之行為，造成追贓不易，及不勞而獲的犯罪動機
    ，不法取得他人財物為犯罪之目的，屢不悔改之品行，犯罪後飾詞卸責無悔改之
    意等一切情狀，量處有期徒刑一年，其認事用法核無違誤，量刑亦屬允當，上訴
    意旨猶執陳詞否認犯罪，其上訴為無理由，應予駁回。
五、據上論斷，應依刑事訴訟法第三百七十三條、第三百六十八條，判決如主文。
本案經檢察官甲○○到庭執行職務。
中       華       民       國   九  十    年     六      月   六        日
                                臺灣高等法院臺中分院刑事第四庭
                                      審判長法  官  洪  耀  宗
                                            法  官  江  德  千
                                            法  官  劉  登  俊
右正本證明與原本無異。
不得上訴。
                                            書記官  吳  麗  慧
中       華       民       國   九  十    年     六      月     七      日
                                                                        Ｋ
附件
台灣苗栗地方法院刑事判決                          八十九年度易字第七八號
    公  訴  人  臺灣苗栗地方法院檢察署檢察官
    被      告  丙○○  男三十一歲（民國○○○年○月○○日生）
                        住苗栗縣公館鄉○○村○○鄰○○路六七巷十二號
                        （另案在台灣台中監獄苗栗分監執行中）
                        身分證統一編號：Ｋ一二四一一九一號
右列被告因贓物案件，經檢察官提起公訴（八十九年度偵字第二五三七號）及移送併
案審理（八十九年度偵字第四七九二號），本院判決如左：
    主  文
丙○○連續收受贓物，累犯，處有期徒刑壹年。
    事  實
一、丙○○（原名郭方明）前於民國八十一年間因賭博罪，經台灣台中地方法院判處
    有期徒刑四月確定，八十一年七月十一日易科罰金執行完畢；復於八十二年間因
    贓物罪，經上開法院判處有期徒刑四月確定，指揮書執畢日期八十三年十二月二
    十一日；又於八十七年間因藏匿人犯罪，經苗栗地方法院判處拘役五十天確定，
    八十七年十月三十日易科罰金完畢；再於八十九年間因竊盜案件，經台灣台中地
    方法院判處有期徒刑五月確定，於八十九年四月二十六日入監服刑，指揮書執畢
    日期八十九年九月二十五日。
二、丙○○於上開竊盜罪判決確定，待執行前，猶不知悔改，於八十九年四月十九日
    下午某時，明知不知情張華成所撿拾，所持有俗稱黑金剛之行動電話為為乙○○
    所有，電話號碼為000000000號，原置於乙○○車號ＬＵ—５６４７號
    自用小貨車內，於八十九年四月十九日下午七時許，在苗栗縣公館鄉中義村二鄰
    三五號前發現被不詳姓名之成年人所偷竊之贓物，竟仍基於收受贓物之概括犯意
    ，於同日上午七、八時許，持該手機至苗栗縣公館鄉中義村５鄰中義一一三號不
    知情鍾紹裘（檢察官另為不起訴處分）住處，欲以新台幣（下同）二千元出售，
    遭不知情之鍾紹裘拒絕，並將手機置於鍾紹裘住處表示不要該手機，嗣於同月二
    十三日十六時許，鍾紹裘之妻舅湯國政到鍾紹裘住處，見該手機無人使用遂向鍾
    紹裘索取使用，於翌日（二十四日）十七時許，乙○○之友人陳坤榮撥打000
    000000號欲找乙○○，但係由湯國政接聽，陳坤榮發覺有異，該手機始經
    由湯國政交給鍾紹裘交還乙○○，而知悉上情。
三、丙○○於上開竊盜罪於八十九年九月二十五日服刑完畢出獄後，承前犯意，復於
    八十九年十一月十六日早上在苗栗市○○街真善美前，明知周至仁所有丁○○使
    用之車號ＢＸＺ－８０２號重機車，為丁○○於八十九年十一月十二日上午六時
    在苗栗市苗栗市○○○○路三九三巷七號四樓前住處，被不詳年籍姓名之成年人
    所竊取，為贓物，而於不詳時地交給不詳年籍姓名之成年人後，仍從上開不詳姓
    名之人加以收受，於同日上午十一時在苗栗縣公館鄉五谷村五鄰五谷一三六號前
    騎上開重機車時，為警查獲。
四、案經苗栗縣警察局苗栗分局報請臺灣苗栗地方法院檢察署檢察官偵查起訴及苗栗
    縣大湖分局移送臺灣苗栗地方法院檢察署檢察官移送併案審理。
        理由
一、被告丙○○矢口否認有右揭所述事實二，辯稱：「係張華成撿到交給我，拿到鍾
    紹裘家中看誰遺失的，並無以二千元代價出售，楊仕勛作偽證。」等語云云，惟
    查右揭事實有被害人乙○○於警察局及本院訊問時指述手機失竊及尋回經過情形
    ，並證述失竊期間，手機未開機且未遭盜打等情。並有同案被告鍾紹裘於警訊中
    陳述案：「行動電話是丙○○於八十九年四月十九日下午約二時許拿到我家的，
    要以二千元代價賣給我，我拒絕，丙○○就將該電話留在我的桌上，臨走前我向
    丙○○表示為何不將該電話帶走，丙○○回答不要了，如果有人要就給他。後來
    湯國政就要去使用。」（見偵卷第三、四頁）及證人湯國政於警訊中證述：「在
    鍾紹裘家中取得上開行動電話及交還手機之經過。」等情節（見偵卷第九頁背面
    ），而被告持該手機制鐘紹裘家中要求以二千元代價出售有證人楊仕勛、劉宏聲
    證稱：「丙○○持該手機到鍾紹裘住處之事實。」屬實（偵卷四十一頁正面背面
    ），及證人陳坤榮證於警訊中證稱：「打電話給乙○○，為湯國政接，而得知前
    開手機失竊。」屬實（見偵卷第十一頁背面），是鍾紹裘所陳述與在場證人楊仕
    勛、劉宏聲所述情節相符。再查，被告於警訊中供稱：「我並沒有拿行動電話給
    鍾紹裘。」（見偵卷第五頁背面），在偵查中改稱：「八十九年四月十九日沒有
    到鐘紹裘家中，也沒有拿行動電話黑金剛給鍾紹裘。」（見偵卷第四二頁），是
    與本院審理中被告辯稱一一核對，被告就是否到鐘紹裘家中及是否收受贓物的陳
    詞矛盾顯著，難以採信。此部分事證明確，被告應予論科。又被告聲請傳訊證人
    鍾紹裘、劉宏聲經履傳不到，被告陳稱不知證人何在，而仍上開證據足以認定被
    告有收贓物之犯行，是本院認無傳訊之必要。
二、再被告矢口否認有明知前開丁○○所使用之重機車為贓物而加以收受，辯稱不知
    為贓物，係向劉德盛不知名的成年朋友所借云云，然查右揭事實有被害人丁○○
    於警察局及本院訊問時指述機車失竊及尋回經過情形，及被告騎機車被查獲等情
    ，復有被害人丁○○出具贓物認領保管單、車輛竊盜車牌失竊個別查詢報表查詢
    車輛認可資料各一份附於偵查卷可證。又被告於警訊中供稱：「該車不是我偷的
    ，我是於十六日早上七點多在苗栗市○○街真善美前，向一不知名男子借的，身
    上鑰匙二支也是他交給我的，他沒有告訴我是贓車，我跟他借，他就拿鑰匙給我
    。他跟我說車子被人撬。因為我是劉德盛的朋友，見過二、三次面無交情，借車
    給我。」等情，與偵查中供稱：「我是今天早上在三商百貨附近碰到他，問他有
    無車，我要向他借車去找劉德盛，他就把車借我。沒向他要行車執照，他說一個
    小時就要還車。」等語，然而被告被查獲時間為八十九年十一月十六日早上十一
    時在苗栗縣公館鄉五谷村五鄰一三六號前，與其在警察局、檢察官所陳述要向陌
    生之成年人借車一小時內還車及還車地點均不相符，被告所辯無非臨訟卸責之詞
    ，尚難採信。
三、核被告所為，係犯刑法第三百四十九條第一項之收受贓物罪。其先後二次收受贓
    物犯行，時間緊接，方法相同，觸犯構成要件相同之罪名，顯係基於概括犯意為
    之，為連續犯，爰依刑法第五十六條規定論以一罪，並加重其刑。又被告前於八
    十九年四月二十六日，因犯竊盜罪，經臺灣台中地方法院判處有期徒刑五月確定
    ，於同年九月二十五日執行完畢，有臺灣苗栗地方法院檢察署刑案資料查註紀錄
    表附於偵查卷可查，其於五年以內再犯本件有期徒刑以上之罪，為累犯，應依刑
    法第四十七條規定，遞加重其刑。審酌被告前有賭博、贓物、竊盜之行為，此次
    又因收受贓物之行為，造成追贓不易，及不勞而獲的犯罪動機，不法取得他人財
    物為犯罪之目的，屢不悔改之品行，犯罪後飾詞卸責無悔改之意等一切情狀，量
    處如主文所示之刑。
據上論斷，應依刑事訴訟法第二百九十九條第一項前段，刑法第三百四十九條第一項
、刑法第五十六條、第四十七條，罰金罰鍰提高標準條例第一條前段，判決如主文。
中      華        民        國        九十  年      三   月      八  日
                                        臺灣苗栗地方法院刑事庭
                                              法  官 張  珈  禎
右正本證明與原本無異。
如不服本判決，應於判決送達後十日內向本院提出上訴狀（應附繕本），上訴於臺灣
高等法院台中分院。
                                              書記官 趙  崇  彬
中      華        民        國        九十  年      三    月   十三  日
附錄本案論罪科刑法條全文：
刑法第三百四十九條 第一項
收受贓物者，處三年以下有期徒刑、拘役或五百元以下罰金。


司法院資訊處製作；財團法人民間司法改革基金會備份。
